臺灣高雄地方法院刑事簡易判決　　　　　99年度簡字第2660號
聲　請　人　臺灣高雄地方法院檢察署檢察官
被　　　告　張忠虎
被　　　告　周宗敏
被　　　告　張忠鳳
被　　　告　洪典謙
被　　　告　韓素慧
被　　　告　林慧齡
被　　　告　黃燕芬
上列被告因賭博案件，經檢察官聲請以簡易判決處刑（99年度偵
字第20930 號），本院判決如下：
    主      文
張忠虎、周宗敏、張忠鳳、洪典謙、林慧齡、黃燕芬共同犯圖利
聚眾賭博罪，張忠虎、張忠鳳各處有期徒刑陸月；周宗敏處有期
徒刑伍月；洪典謙、林慧齡、黃燕芬各處有期徒刑參月，如易科
罰金，均以新臺幣壹仟元折算壹日。均緩刑參年，張忠虎、周宗
敏、張忠鳳各應向公庫支付新臺幣捌萬元；洪典謙、林慧齡、黃
燕芬各應向公庫支付新臺幣貳萬元。扣案如附表編號1 至13所示
之物，均沒收之。
韓素慧共同犯圖利聚眾賭博罪，累犯，處有期徒刑肆月，如易科
罰金，以新臺幣壹仟元折算壹日。扣案如附表編號1至13所示之
物，均沒收之。
    事實及理由
一、本件除被告韓素惠、林慧玲更正為「韓素慧、林慧齡」；扣
    案部分更正、補充為「並扣得傳真機11台、計算機14台、磁
    片（作帳程式及客戶資料表）13片、電腦6組（含螢幕、主
    機及鍵盤）、簽注資料1袋、六合彩簽單1箱、HP印表機1台
    、數據機含電話2組、監視器鏡頭含螢幕1組、賭資新臺幣（
    下同）8, 400元、數據機4台、路遊器1台、UPS不斷電系統1
    台、磁片1盒（下注資料）共26片、印章5顆、鑰匙1支及手
    機2支等物」外，其餘之犯罪事實及證據，均引用檢察官聲
    請簡易判決處刑書之記載如附件。
二、按刑法圖利供給賭博場所罪，本不以賭博場所為公眾得出入
    者為要件，而所謂「賭博場所」，只要有一定之場所供人賭
    博財物即可，非謂須有可供人前往之一定空間場地始足當之
    。以現今科技之精進，電話、傳真、網路均可為傳達賭博之
    訊息，例如營利意圖而提供網址供人賭博財物者，亦屬提供
    賭博場所之一種，而以傳真或電話簽注號碼賭博財物，與親
    自到場簽注賭博財物，僅係行為方式不同，並不影響其犯罪
    行為之認定（最高法院94年度台非字第265 號裁判意旨參照
    ）。又刑法之聚眾賭博罪，所稱「聚眾賭博」，係指聚集不
    特定人參與賭博之行為，且縱未於現實上同時糾集多數人於
    同一處所，而係聚集眾人之財物進行賭博者，例如組頭以電
    話或傳真之方式供人簽賭之行為，亦屬之。基此，被告張忠
    虎、周宗敏、張忠鳳、洪典謙、韓素慧、林慧齡、黃燕芬等
    7 人共同基於營利之意圖，提供處所供不特定人以打電話或
    傳真方式簽賭之行為，自與刑法第268條之意圖營利供給賭
    博場所罪及意圖營利聚眾賭博罪之構成要件均屬該當。核被
    告張忠虎、周宗敏、張忠鳳、洪典謙、韓素慧、林慧齡、黃
    燕芬所為，均係犯刑法第266條第1項前段之賭博罪、同法第
    268條前段之意圖營利供給賭博場所罪及同條後段意圖營利
    聚眾賭博罪。被告張忠虎、周宗敏分別與真實姓名、年籍不
    詳代號「999」之成年男子及被告張忠鳳、洪典謙、韓素慧
    、林慧齡、黃燕芬等人間，就上揭普通賭博、圖利供給賭博
    場所及聚眾賭博罪，各有犯意聯絡及行為分擔，均為共同正
    犯。又被告張忠虎、周宗敏自民國99年3月間某日起至99年6
    月17日經警查獲止，經營六合彩簽賭站，並陸續僱用員工張
    忠鳳、洪典謙、韓素慧、林慧齡、黃燕芬擔任負責接簽注電
    話、簽單傳真及計算六合彩每期牌支等工作，反覆密接提供
    同一賭博場所以聚集不特定賭客賭博財物，並利用賭客之劣
    勢中獎機率從中博取利益，顯見渠等主觀上具有同一營利之
    意圖甚明，是渠等圖利供給賭博場所、圖利聚眾賭博之行為
    ，本質上均分別具有反覆、延續性行為之特徵，於刑法評價
    上，足認皆係具有營業犯性質而集合多數犯罪行為所成立之
    集合犯，同為包括一罪，應僅分別成立一罪。被告7人所犯
    普通賭博、圖利供給賭博場所及圖利聚眾賭博3罪，均係基
    於一個賭博犯意之決定，達成其同一犯罪之各個舉動，應屬
    法律概念之一行為，其等以一行為觸犯上開3罪名，俱為想
    像競合犯，爰依刑法第55條規定，均從一重之圖利聚眾賭博
    罪處斷。又被告韓素慧有如檢察官聲請簡易判決處刑書所載
    之前科，有臺灣高等法院被告前案紀錄表1份在卷可參，其
    於有期徒刑執行完畢後，5年以內故意再犯本件有期徒刑以
    上之罪，為累犯，應依刑法第47條第1項規定，加重其刑。
三、本院審酌被告張忠虎、周宗敏經營六合彩賭博其規模非小，
    所獲取不法利益及助長社會賭博投機風氣非輕，而被告張忠
    鳳、洪典謙、韓素慧、林慧齡、黃燕芬亦分別受僱參與本件
    賭博犯行，可責性較低，並審酌被告張忠虎、張忠鳳曾有賭
    博前科之紀錄（均未構成累犯），此均有有臺灣高等法院被
    告前案紀錄表在卷可稽，被告張忠虎、張忠鳳竟再犯本件賭
    博罪，顯未能知所警惕、悔悟，惟念及被告7人犯後均坦承
    犯行，犯後態度良好，被告周宗敏、林慧齡、黃燕芬前無前
    科，有上開前案紀錄表可佐，及被告7人犯罪手段、目的等
    一切情狀，分別量處如主文所示之刑，並各諭知如主文所示
    易科罰金之折算標準，以資懲儆。末查被告周宗敏、洪典謙
    、林慧齡、黃燕芬均前未受有期徒刑以上刑之宣告，而被告
    張忠虎、張忠鳳前因賭博罪分別經本院判處有期徒刑6月、4
    月確定，均於86年11月17日易科罰金執行完畢後，5年以內
    未曾因故意犯罪受有期徒刑以上刑之宣告，有上開前案紀錄
    表附卷可佐，茲念其等6人僅因一時失慮，以致誤罹刑章，
    諒以經此偵、審程式，理當知所警惕，信無再犯之虞，本院
    因認前開所宣告之刑以暫不執行為適當，爰各諭知緩刑3年
    ；另為使其等6人深切記取教訓，本院審酌上開各情，併命
    被告張忠虎、周宗敏、張忠鳳各向公庫支付8萬元，及被告
    洪典謙、林慧齡、黃燕芬各向公庫支付2萬元，以啟自新。
    扣案如附表所示編號5（按該簽單上記載數字號碼等資料）
    ，為當場賭博之器具（最高法院87年度台非字207號判決意
    旨參照），編號9之物為當場賭博之財物，均爰依刑法第26
    6  條第2項規定，不問屬於犯人與否，均沒收之；如附表編
    號1至4、6至8、10至13所示之物，為被告張忠虎所有並供犯
    罪所用之物，業據其於警詢及偵訊供承在卷，而被告周宗敏
    、張忠鳳、洪典謙、韓素慧、林慧齡、黃燕芬既與其為共同
    正犯，本於共同正犯責任共同之原則，爰依刑法第38條第1
    項第2款之規定，均宣告沒收之。至扣案如附表編號14至16
    所示之物，雖為被告張忠虎所有，惟依卷內事證所示，尚難
    證明與本案犯罪事實有何直接關聯性，爰不併予宣告沒收，
    附此敘明。
四、依刑事訴訟法第449 條第1項前段、第3 項、第450 條第1項
    、第454 條第2 項，刑法第28條、第266 條第1 項前段、第
    2 項、第268 條、第55條、第41條第1 項前段、第74條第1
    項第1 款、第2 款、第2 項第4 款、第38條第1 項第2 款，
    刑法施行法第1 條之1 第1 項、第2 項前段，逕以簡易判決
    處刑如主文。
五、如不服本判決，應於收受送達判決之日起10日內，向本院提
    起上訴（須附繕本）。
中    華    民    國   100    年    3     月    2     日
                    高雄簡易庭  法  官  饒志民
附表
┌───┬──────────┬─────┐
│編  號│物                品│數  量    │
├───┼──────────┼─────┤
│  1   │傳真機              │11台      │
├───┼──────────┼─────┤
│  2   │磁片（作帳程式及客戶│13片      │
│      │資料表）            │          │
├───┼──────────┼─────┤
│  3   │電腦（含螢幕、主機及│6組       │
│      │鍵盤）              │          │
├───┼──────────┼─────┤
│  4   │簽注資料            │1袋       │
├───┼──────────┼─────┤
│  5   │六合彩簽單          │1箱       │
├───┼──────────┼─────┤
│  6   │HP印表機            │1台       │
├───┼──────────┼─────┤
│  7   │數據機含電話        │2組       │
├───┼──────────┼─────┤
│  8   │監視器鏡頭含螢幕    │1組       │
├───┼──────────┼─────┤
│  9   │賭資                │8,400 元  │
├───┼──────────┼─────┤
│  10  │數據機              │4台       │
├───┼──────────┼─────┤
│  11  │路遊器              │1台       │
├───┼──────────┼─────┤
│  12  │PS不斷電系統        │1台       │
├───┼──────────┼─────┤
│  13  │磁片（下注資料）    │1盒共26片 │
├───┼──────────┼─────┤
│  14  │印章                │5顆       │
│      │                    │          │
├───┼──────────┼─────┤
│  15  │鑰匙                │壹支      │
│      │                    │          │
├───┼──────────┼─────┤
│  16  │手機                │2支       │
│      │                    │          │
└───┴──────────┴─────┘
以上正本，係照原本作成，證明與原本無異。
如不服本判決，得自收受送達之日起10日內，向本院提起上訴。
中    華    民    國   100    年    3     月    2     日
                                書記官  蕭永同
附錄本判決論罪之法條：
中華民國刑法第268條
（圖利供給賭場或聚眾賭博罪）
意圖營利，供給賭博場所或聚眾賭博者，處3 年以下有期徒刑，
得併科3 千 元以下罰金。
中華民國刑法第266條
（普通賭博罪與沒收物）
在公共場所或公眾得出入之場所賭博財物者，處1 千元以下罰金
。但以供人暫時娛樂之物為賭者，不在此限。
當場賭博之器具與在賭檯或兌換籌碼處之財物，不問屬於犯人與
否，沒收之。
附件
臺灣高雄地方法院檢察署檢察官聲請簡易判決處刑書
                                     99年度偵字第20930號
    被      告  張忠虎  男  45歲（民國○○年○月○○日生）
                        住高雄市○○區○○路21號
                        國民身分證統一編號：Ｚ000000000號
                周宗敏  男  41歲（民國○○年○月○○日生）
                        住高雄市○○區○○路45號14樓
                        國民身分證統一編號：Ｚ000000000號
                張忠鳳  女  43歲（民國○○年○月○○日生）
                        住高雄縣大寮鄉○○村○○路3之8號
                        國民身分證統一編號：Ｚ000000000號
                洪典謙  男  32歲（民國○○年○月○日生）
                        住高雄市○鎮區○○路111巷25號3樓
                        國民身分證統一編號：Ｚ000000000號
                韓素惠  女  39歲（民國○○年○月○○日生）
                        住高雄縣仁武鄉○○村○○街86號
                        國民身分證統一編號：Ｚ000000000號
                林慧齡  女  40歲（民國○○年○月○○日生）
                        住高雄市○○區○○里○○街2號之5
                        居高雄市○○區○○路231號
                        國民身分證統一編號：Ｚ000000000號
                黃燕芬  女  33歲（民國○○年○月○○日生）
                        住高雄市○○區○○里○○路179號
                        14樓之5
                        居屏東縣潮州鎮○○路5巷17號
                        國民身分證統一編號：Ｚ000000000號
上列被告等因賭博案件，業經偵查終結，認為宜聲請以簡易判決
處刑，茲將犯罪事實及證據並所犯法條分敘如下：
        犯罪事實
一、張忠虎、周宗敏與真實姓名、年籍不詳代號「999」之成年
    男子，共同基於賭博、意圖營利供給賭博場所及聚眾賭博之
    犯意聯絡，由張忠虎自民國99年3月間某日起，長期提供位
    於高雄市○○區○○路126號10樓之1住宅為賭客簽注場所，
    擔任「999」之下線，招攬不特定賭客以撥打電話或傳真下
    注之方式簽注俗稱六合彩之賭博。嗣約自99年3月某日起，
    張忠鳳、洪典謙、韓素惠、林慧玲及黃燕芬亦基於與張忠虎
    、周宗敏共同賭博、營利提供場所及聚眾賭博之犯意聯絡，
    分別以日薪新臺幣（下同）1,000元之代價受僱於張忠虎及
    周宗敏，負責記帳、接聽下注電話記錄牌支、收發賭客傳真
    之簽賭單等工作。其簽注方法為，以港式「二星」、「三星
    」、「四星」、「特仔尾」與「台號」之方式，由賭客簽選
    號碼，每支簽賭金額為60元至80元不等，以每星期二、四、
    六核對香港六合彩開獎號碼決定輸贏，凡簽中號碼者，「二
    星」可贏得5,700元、「三星」可贏得57,000元、對中「四
    星」，則可獲得750,000元之彩金，「特仔尾」及「台號」
    則依倍數表計算可贏得之彩金，如未簽中則簽賭金歸「999
    」贏取，張忠虎及周宗敏則從中抽取0.2至0.5元不等之差價
    牟利，每期約獲利20,000元。嗣經警得張忠虎同意後，於99
    年6月17日晚上7時30分許，在上址搜索而查獲上情，並扣得
    傳真機11台、計算機14台、磁片（作帳程式及客戶資料表）
    3片、電腦6組（含螢幕、主機及鍵盤）、簽注資料1袋、HP
    印表機1台、數據機含電話2組、監視器鏡頭含螢幕1組、8,
    400元、數據機4台、路遊器1台、UPS不斷電系統1台、磁
    片（下注資料）26片、印章5顆、鑰匙1支及手機2支等物。
二、案經高雄市政府警察局苓雅分局移送偵辦。
        證據並所犯法條
一、上開犯罪事實，業據被告張忠虎、周宗敏、張忠鳳、洪典謙
    、韓素惠、林慧玲及黃燕芬等7人於警、偵訊中均坦承不諱
    ，復有搜索扣押筆錄、扣押物品目錄表各1份在卷可稽，被
    告張忠虎等7人犯嫌均堪予認定。
二、按私人住家原非公眾得出入之場所，惟長期供作賭博場所，
    聚集不特定之人賭博財物，已失純住宅之性質，與公眾得出
    入之場所無異，應成立刑法第266條第1項前段之賭博罪，司
    法院(77)廳刑一字第615號及(79)廳刑一字第309號函示研究
    意見均採同一見解；次按刑法圖利供給賭博場所罪之「賭博
    場所」，只要有一定之場所供人賭博財物即可，非謂須有可
    供人前往之一定空間場地始足當之。以現今科技之精進，電
    話、傳真、網路均可為傳達賭博之訊息，例如營利意圖而提
    供網址供人賭博財物者，亦屬提供賭博場所之一種，而以傳
    真或電話簽注號碼賭博財物，與親自到場簽注賭博財物，僅
    係行為方式不同，並不影響其犯罪行為之認定，最高法院94
    年度台非字第265號裁判意旨參照；又刑法之聚眾賭博罪，
    所稱「聚眾賭博」，係指聚集不特定人參與賭博之行為，且
    縱未於現實上同時糾集多數人於同一處所，而係聚集眾人之
    財物進行賭博者，例如組頭以電話或傳真之方式供人簽賭之
    行為，亦屬之；末按共同正犯之意思聯絡，原不以數人間直
    接發生者為限，即有間接之聯絡者，亦包括在內，最高法院
    77年台上字第2135號判例可資參照。
三、核被告張忠虎等7人所為，均係犯刑法第266條第1項前段之
    普通賭博罪、同法第268條之意圖營利供給賭博場所及聚眾
    賭博罪嫌。被告張忠虎等7人與真實姓名、年籍不詳、代號
    「999」之成年男子，就上開犯行有犯意聯絡與行為分擔，
    為共同正犯，請依共同正犯論處。被告張忠虎等7人於各該
    期香港政府六合彩開獎前之多次供給賭博場所，聚眾賭博，
    或與賭客對賭，均係基於一個賭博犯意之決定，達成其同一
    犯罪之各個舉動，應屬法律概念之一接續行為。又其先後經
    營多期，時間緊接，犯罪構成要件相同，顯均係出於單一之
    犯意為之，其所犯上開三罪均為集合犯，為包括之一罪。被
    告張忠虎等7人所為意圖營利供給賭博場所、聚眾賭博及與
    賭客對賭財物之行為，應屬法律概念之一行為，其以一行為
    觸犯上開3罪名，為想像競合犯，請從一重之意圖營利聚眾
    賭博罪論處。又被告韓素慧前因賭博罪，經台灣高雄地方法
    院95年度簡字第3773號判處有期徒刑3月確定，95年9月20日
    易科罰金執行完畢，此有本署刑案資料查註紀錄表1份在卷
    可佐，其於5年內故意再犯本件有期徒刑以上之罪，請依刑
    法第47條第1項規定加重其刑。另犯罪事實欄所扣之物，係
    供犯罪所用之物且屬被告張忠虎所有，業據被告張忠虎自承
    在卷，請依刑法第266條第2項、第38條第3項、第1項第2款
    宣告沒收之。
三、依刑事訴訟法第451條第1項聲請逕以簡易判決處刑。
   此    致
臺灣高雄地方法院
中    華    民    國    99    年    11    月    30    日
                              檢  察  官  謝  長  夏